【裁判字號】    97,易,64
【裁判日期】    970131
【裁判案由】    竊盜
【裁判全文】
臺灣新竹地方法院刑事判決                97年度易字第64號
公  訴  人  臺灣新竹地方法院檢察署檢察官
被      告  丁○○
上列被告因竊盜案件，經檢察官提起公訴（96年度速偵字第2476
號），本院裁定依簡式審判程序審理，判決如下：
    主  文
丁○○犯夜間侵入住宅竊盜罪，累犯，處有期徒刑壹年。
    事  實
一、丁○○前於民國93年間因犯2 件竊盜案件，分別經臺灣臺北
    地方法院以93年度易字第467 號、臺灣臺中地方法院以93年
    度中簡字第2191號判處有期徒刑9 月、6 月確定，經合併接
    續執行甫於95年3 月31日縮刑期滿執行完畢。詎仍不知改過
    ，竟基於意圖為自己不法所有之單一犯意，於96年12月26日
    日出前之凌晨4 時47分許前某時許，自學校操場處侵入新竹
    縣湖口鄉○○路○ 段530 號中國科技大學現有人居住之第一
    宿舍內，先進入該宿舍6203室內徒手竊取學生乙○○所有置
    放於抽屜內之現金新台幣（下同）700 元及發票1 張，再接
    續進入7505室內竊取學生甲○○所有置放於背包內之現金50
    0 元、學生丙○○所有置放於背包內之現金2200元後，復接
    續至上址7501室內著手搜尋財物之際，因驚醒睡於該室之學
    生吳岱芸，吳岱芸為避免直接呼救遭受不測，乃假裝呼叫室
    友一同上廁所，丁○○聞狀連忙離開現場而未遂，嗣吳岱芸
    立即通知該校教官並報警處理，終於同日5 時30分許經警在
    上址530 室逮捕丁○○，而當場查獲上情。
二、案經乙○○、甲○○、丙○○訴由新竹縣政府警察局竹北分
    局報請臺灣新竹地方法院檢察署檢察官偵查起訴。
    理  由
一、本件被告丁○○所犯為死刑、無期徒刑或最輕本刑為3 年以
    上有期徒刑以外之罪，其於準備程序中就被訴事實為有罪之
    陳述，經法官告知簡式審判程序之旨，並聽取公訴人之意見
    後，依刑事訴訟法第273 條之1 第1 項規定，合議庭裁定由
    受命法官獨任進行簡式審判程序，合先敘明。
二、上開犯罪事實，業據被告於警詢、偵查及本院審理中坦承不
    諱，核與證人乙○○、甲○○、丙○○、吳岱芸於警詢中之
    證述情節相符，且有新竹縣政府警察局竹北分局湖口分駐所
    贓物認領保管單3 紙、交通部中央氣象局新竹地區96年日出
    日沒時刻表1 紙及現場照片共12張附卷可參，是被告之自白
    乃與事實相符，堪予採信，其加重竊盜犯行，事證明確，應
    依法論科。
三、按「住宅」係指吾人日常生活居住之場所，本件被告侵入之
    上開學生宿舍，係學生日常寢居之場所，顯屬於「住宅」無
    訛。次按94年2 月2 日修法廢止刑法第56條連續犯之立法理
    由中，已經明謂：「連續犯之規定廢除後，對於部分習慣犯
    （例如竊盜、吸毒等犯罪），乃有可能因適用數罪併罰而使
    刑罰過重，產生不合理之現象，在實務運用上應參考德、日
    等國之經驗，委由學界及實務以補充解釋之方式，發展接續
    犯之概念，對於合乎接續犯或包括1 罪之情形，認為應構成
    單一之犯罪，以限縮數罪併罰之範圍。」，是修法前實務上
    原對於接續犯之認定，僅限於行為人須就同一犯罪構成事實
    ，以單一行為之數個舉動接續進行，以實現一個犯罪構成要
    件，侵害同一法益等見解，即應有擴大解釋之必要，亦即，
    行為人如係基於同一犯意，利用同一犯罪機會，多次於同時
    同地或密切接近之時地實施犯罪，所侵害者如係相同之法益
    ，被害人雖非同一，在時間差距上雖非難以強行分開，然在
    刑法評價上，亦應可以視為數個舉動之接續施行，合為包括
    之一行為予以評價，較為合理。經查：被告於犯罪事實欄內
    所述之3 次加重竊盜行為及1 次加重竊盜未遂行為，觀其竊
    取對象之被害人雖然並非同一，然均係基於為自己不法所有
    竊取他人物品之犯意，利用同一行竊之機會接連實施，且時
    間緊密，所竊對象地點亦甚相近，應可認係利用同一犯罪決
    意及機會所為之接續舉動，而包括於一行為予以評價為接續
    犯。故核被告4 次接續加重竊取財物行為（含1 次加重竊盜
    未遂行為），係犯刑法第321 條第1 項第1 款之夜間侵入住
    宅竊盜罪。被告因上開前科紀錄，受有期徒刑之宣告，甫於
    95年3 月31日縮刑期滿執行完畢，有臺灣高等法院被告前案
    紀錄表在卷可參，其於徒刑執行完畢後5 年內，故意再犯
    本件有期徒刑以上之罪，為累犯，應依刑法第47條第1 項規
    定加重其刑。爰審酌被告正值壯年，不知以己力謀取財物，
    任意於夜間侵入他人宿舍竊取他人財物，顯不尊重法律秩序
    及他人財產法益，且前有多次竊盜犯行，有其上開前科紀錄
    附卷可稽，其本次竟仍恣意犯罪，造成告訴人等3 人之財物
    損害，尤其夜間侵入學生宿舍偷竊，衡情造成學生被害人心
    理創傷陰影甚鉅，情節重大，本不宜寬恕，惟念其犯後坦承
    犯行，態度良好，於遭發現後立即離開，幸未釀成被害人其
    他傷害，所竊物品價值非鉅，被害人均已領回被害贓物，並
    參酌其犯罪動機、手段、目的等一切情狀，量處如主文所示
    之刑。
據上論斷，應依刑事訴訟法第273 條之1 第1 項、第299 條第1
項前段，刑法第321 條第1 項第1 款、第2 項、第47條第1 項，
判決如主文。
本案經檢察官羅雪梅到庭執行職務。
中    華    民    國    97    年    1     月    31    日
                    刑事第二庭  法  官  蔡川富
以上正本證明與原本無異。
如不服本判決應於收受本判決後10日內向本院提出上訴書狀，上
訴書狀應敘述具體理由。上訴書狀未敘述上訴理由者，應於上訴
期間屆滿後20日內補提理由書狀於本院 (均須按他造當事人之人
數附繕本 )「切勿逕送上級法院」。
中    華    民    國    97    年    1     月    31    日
                                書記官  沈藝珠
附錄本案論罪科刑法條全文：
中華民國刑法第321條
（加重竊盜罪）
犯竊盜罪而有左列情形之一者，處6 月以上、5 年以下有期徒刑
：
一  於夜間侵入住宅或有人居住之建築物、船艦或隱匿其內而犯
    之者。
二  毀越門扇、牆垣或其他安全設備而犯之者。
三  攜帶兇器而犯之者。
四  結夥三人以上而犯之者。
五  乘火災、水災或其他災害之際而犯之者。
六  在車站或埠頭而犯之者。
前項之未遂犯罰之。


司法院資訊處製作；財團法人民間司法改革基金會備份。
